ko: 차량/부품 > 차량 부품/부대용품 > 자동차 부품 > 자동차 센서/계기판: 공기 흡입 온도 센서; 캠축 위치 센서; 냉각수 온도 센서; 크랭크축 위치 센서; 연료 레벨 센서; 노크 센서; 매니폴드 절대 압력(MAP) 센서; 질량 공기 흐름(MAF) 센서; 주행거리계; 산소 센서; 주차 센서; 압력 센서; 레인 센서; 속도 센서; 속도계; 타코미터; 온도 센서; 스로틀 위치 센서; 타이어 공기압 모니터링 시스템(TPMS) 센서
lt-LT: Transporto priemonės ir dalys > Transporto priemonių dalys ir priedai > Motorinių transporto priemonių dalys > Motorinių transporto priemonių jutikliai ir matuokliai: Įsiurbiamo oro temperatūros jutikliai; Skirstomojo veleno padėties davikliai; Aušinimo skysčio temperatūros jutikliai; Alkūninio veleno padėties jutikliai; Degalų lygio jutikliai; Smūgio jutikliai; Kolektoriaus absoliutaus slėgio (MAP) jutikliai; Oro masės srauto (MAF) jutikliai; Odometrai; Deguonies jutikliai; Automobilių statymo jutikliai; Slėgio jutikliai; Lietaus jutikliai; Greičio jutikliai; Spidometrai; Tachometrai; Temperatūros jutikliai; Droselio padėties jutikliai; Padangų slėgio stebėjimo sistemos (TPMS) jutikliai
de: Fahrzeuge & Teile > Fahrzeugersatzteile & -zubehör > Kfz-Teile > Kfz-Sensoren & -Messinstrumente: Luftansaugtemperatursensoren; Nockenwellenpositionssensoren; Kühlmitteltemperatursensoren; Kurbelwellensensoren; Kraftstoffstandsensoren; Klopfsensoren; Saugrohrdrucksensoren (MAP); Luftmassenmesser (MAF); Kilometerzähler; Sauerstoffsensoren; Parksensoren; Drucksensoren; Regensensoren; Geschwindigkeitssensoren; Tachometer; Drehzahlmesser; Temperatursensoren; Drosselklappensensoren; Sensoren für Reifendruckkontrollsysteme (RDKS)
tr: Taşıtlar ve Parçalar > Taşıt Parçaları ve Aksesuarlar > Motorlu Taşıt Parçaları > Motorlu Taşıt Sensörleri ve Göstergeleri: Emme Hava Sıcaklık Sensörleri; Eksantrik mili konum sensörleri; Soğutucu Sıcaklık Sensörleri; Krank mili konum sensörleri; Yakıt Seviye Sensörleri; Vuruntu Sensörleri; Manifold Mutlak Basınç (MAP) Sensörleri; Ana Hava Akış (MAF) Sensörleri; Kilometre Sayacı; Oksijen Sensörleri; Park Sensörleri; Basınç Sensörleri; Yağmur Sensörleri; Hız Sensörleri; Hızölçerler; Takometreler; Sıcaklık Sensörleri; Gaz kelebeği konum sensörleri; Lastik basıncı izleme sistemi (TPMS) sensörleri
pl: Pojazdy i części > Akcesoria i części do pojazdów > Części do pojazdów silnikowych > Wskaźniki i czujniki: Czujniki temperatury wlotu powietrza; Czujniki położenia wałka rozrządu; Czujniki temperatury płynu chłodzącego; Czujniki położenia wału korbowego; Czujniki poziomu paliwa; Czujniki stuków silnika; Czujniki ciśnienia bezwzględnego w kolektorze dolotowym (MAP); Przepływomierze masowe powietrza (MAF); Liczniki przebiegu; Czujniki tlenu; Czujniki parkowania; Czujniki ciśnienia; Czujniki deszczu; Czujniki prędkości; Prędkościomierze; Tachometry; Czujniki temperatury; Czujniki położenia przepustnicy; Czujniki systemu monitorowania ciśnienia w oponach (TPMS)
pt-PT: Veículos e peças > Acessórios e peças para veículos > Peças para veículos motorizados > Manómetros e sensores para veículos motorizados: Sensores de temperatura do ar de admissão; Sensores de posição da árvore de cames; Sensores de temperatura do líquido de refrigeração; Sensores de posição da cambota; Sensores de nível de combustível; Sensores de impacto; Sensores de pressão absoluta; Sensores de fluxo de massa de ar; Odómetros; Sensores de oxigénio; Sensores de estacionamento; Sensores de pressão; Sensores de chuva; Sensores de velocidade; Velocímetros; Taquímetro; Sensores de temperatura; Sensores de posição da borboleta; Sensores do sistema de monitorização da pressão dos pneus (TPMS)
zh-CN: 交通工具/汽车/飞机/船舶 > 交通工具零件/配件 > 机动车零部件 > 机动车传感器和表盘: 进气温度传感器; 凸轮轴位置传感器; 冷却液温度传感器; 曲轴位置传感器; 油位传感器; 爆震传感器; 进气压力 (MAP) 传感器; 空气流量 (MAF) 传感器; 里程表; 氧气传感器; 停车传感器; 压力传感器; 雨量传感器; 速度传感器; 车速表; 转速表; 温度传感器; 节气门位置传感器; 胎压监测系统 (TPMS) 传感器
it: Veicoli e parti > Componenti e accessori per auto > Componenti per veicoli a motore > Sensori e indicatori per veicoli a motore: Sensori di temperatura di aspirazione dell'aria; Sensori di posizione dell'albero a camme; Sensori di temperatura del liquido di raffreddamento; Sensori di posizione dell'albero motore; Sensori di livello del carburante; Sensori di battito; Sensori di pressione assoluta del collettore (MAP); Sensori di portata d'aria di massa (MAF); Contachilometri; Sensori di ossigeno; Sensori di parcheggio; Sensori di pressione; Sensori pioggia; Sensori di velocità; Tachimetri; Contagiri; Sensori di temperatura; Sensori di posizione della valvola a farfalla; Sensori per sistemi di monitoraggio della pressione dei pneumatici (TPMS)
ru: Транспортные средства, запчасти и аксессуары > Запчасти и аксессуары для транспортных средств > Автомобильные запчасти > Автомобильные датчики и приборы: Датчики температуры входного воздуха; Датчики положения распределительного вала; Датчики температуры охлаждающей жидкости; Датчики положения коленчатого вала; Датчики уровня топлива; Датчики детонации; Датчики абсолютного давления в коллекторе (МАР); Датчики массового расхода воздуха (MAF); Одометры; Датчики кислорода; Парковочные датчики; Датчики давления; Датчики дождя; Датчики скорости; Спидометры; Тахометры; Датчики температуры; Датчики положения дроссельной заслонки; Датчики системы контроля давления в шинах (TPMS)
sk-SK: Diely pre vozidlá > Diely a príslušenstvo pre vozidlá > Diely motorových vozidiel > Senzory a meradlá pre motorové vozidlá: Senzory teploty nasávaného vzduchu; Snímače polohy vačkového hriadeľa; Senzory teploty chladiacej kvapaliny; Snímače polohy kľukového hriadeľa; Senzory hladiny paliva; Senzory klepania; Senzory absolútneho tlaku v potrubí (MAP); Senzory hmotnostného prietoku vzduchu (MAF); Počítadlá kilometrov; Senzory kyslíka; Parkovacie senzory; Senzory tlaku; Dažďové senzory; Snímače rýchlosti; Rýchlomery; Tachometre; Snímače teploty; Snímače polohy škrtiacej klapky; Snímače systému monitorovania tlaku v pneumatikách (TPMS)
hu: Járművek és alkatrészek > Járműalkatrészek és -kiegészítők > Gépjárműalkatrészek > Gépjármű-érzékelők és -műszerek: Levegőbeviteli hőmérséklet-érzékelők; Vezérműtengely-helyzetérzékelők; Hűtőfolyadékhőmérséklet-érzékelők; Főtengely-helyzetérzékelők; Üzemanyagszint-érzékelők; Kopogásérzékelők; Szívócsőnyomás (MAP) érzékelők; Légtömeg-áramlási (MAF) érzékelők; Kilométerszámláló; Oxigénérzékelők; Parkolásérzékelők; Nyomásérzékelők; Esőérzékelők; Sebességérzékelők; Sebességmérők; Fordulatszámmérők; Hőmérséklet-érzékelők; Fojtószelep-helyzetérzékelők; Guminyomás-ellenőrző rendszer (TPMS) érzékelők
en: Vehicles & Parts > Vehicle Parts & Accessories > Motor Vehicle Parts > Motor Vehicle Sensors & Gauges: Air Intake Temperature Sensors; Camshaft Position Sensors; Coolant Temperature Sensors; Crankshaft Position Sensors; Fuel Level Sensors; Knock Sensors; Manifold Absolute Pressure (MAP) Sensors; Mass Air Flow (MAF) Sensors; Odometers; Oxygen Sensors; Parking Sensors; Pressure Sensors; Rain Sensors; Speed Sensors; Speedometers; Tachometers; Temperature Sensors; Throttle Position Sensors; Tire Pressure Monitoring System (TPMS) Sensors
vi: Xe và phụ tùng > Bộ phận và phụ kiện xe cộ > Phụ tùng xe cơ giới > Máy đo và cảm biến xe cơ giới: Cảm biến nhiệt độ khí nạp; Cảm biến vị trí trục cam; Cảm biến nhiệt độ chất làm mát; Cảm biến vị trí trục khuỷu; Cảm biến mức nhiên liệu; Cảm biến gõ; Cảm biến áp suất tuyệt đối trong đường ống nạp của động cơ đốt trong (MAP); Cảm biến lưu lượng khí nạp (MAF); Đồng hồ đo đường; Cảm biến oxy; Cảm biến đỗ xe; Cảm biến áp suất; Cảm biến mưa; Cảm biến tốc độ; Đồng hồ tốc độ; Máy đo tốc độ vòng quay; Cảm biến nhiệt độ; Cảm biến vị trí bướm ga; Cảm biến hệ thống giám sát áp suất lốp (TPMS)
ro-RO: Vehicule și piese > Piese și accesorii pentru vehicule > Piese autovehicule > Senzori și instrumente pentru autovehicule: Senzori de temperatură pentru admisia de aer; Senzori de poziție ai axului cu came; Senzori de temperatură pentru lichidul de răcire; Senzori de poziție a arborelui cotit; Senzori de nivel combustibil; Senzori de detonare; Senzori de presiune absolută în colector (MAP); Senzori de flux de aer (MAF); Odometre; Senzori de oxigen; Senzori de parcare; Senzori de presiune; Senzori de ploaie; Senzori de viteză; Vitezometre; Tahometre; Senzori de temperatură; Senzori de poziție a clapetei de accelerație; Senzori pentru sistemul de monitorizare a presiunii în pneuri (TPMS)
es: Vehículos y recambios > Piezas y accesorios para vehículos > Piezas para vehículos motorizados > Sensores y medidores para vehículos motorizados: Sensores de temperatura de admisión de aire; Sensores de posición del árbol de levas; Sensores de temperatura del refrigerante; Sensores de posición del cigüeñal; Sensores de nivel de combustible; Sensores de detonación; Sensores de presión absoluta del colector (MAP); Sensores de flujo de masa de aire (MAF); Odómetros; Sensores de oxígeno; Sensores de estacionamiento; Sensores de presión; Sensores de lluvia; Sensores de velocidad; Velocímetros; Tacómetros; Sensores de temperatura; Sensores de posición del acelerador; Sensores del sistema de control de presión de neumáticos (TPMS)
cs: Vozidla a náhradní díly > Díly a příslušenství vozidel > Díly motorových vozidel > Senzory a ukazatele pro vozidla: Snímače teploty nasávaného vzduchu; Snímače polohy vačkového hřídele; Snímače teploty chladicí kapaliny; Snímače polohy klikového hřídele; Senzory hladiny paliva; Snímače klepání; Snímače absolutního tlaku potrubí (MAP); Snímače hmotnosti nasávaného vzduchu (MAF); Počítadla kilometrů; Senzory kyslíku; Parkovací senzory; Tlakové senzory; Dešťové senzory; Senzory rychlosti; Rychloměry; Tachometry; Teplotní senzory; Snímače polohy škrticí klapky; Snímače systému monitorování tlaku v pneumatikách (TPMS)
da: Køretøjer og dele > Dele og tilbehør til køretøjer > Dele til motorkøretøjer > Sensorer og målere til motorkøretøjer: Luftindtagstemperatursensorer; Knastakselpositionssensorer; Kølevæsketemperatursensorer; Krumtapakselpositionssensorer; Brændstofniveausensorer; Bankesensorer; Manifold absolut tryk (MAP) sensorer; Masseluftstrømssensorer (MAF); Kilometertællere; Iltsensorer; Parkeringssensorer; Tryksensorer; Regnsensorer; Hastighedssensorer; Hastighedsmålere; Omdrejningstællere; Temperatursensorer; Gasspjældpositionssensorer; Sensorer til dæktryksovervågningssystem (TPMS)
fr: Véhicules et accessoires > Pièces détachées pour véhicules > Pièces détachées automobiles et motos > Capteurs et jauges: Capteurs de température d'admission d'air; Capteurs de position d’arbre à cames; Capteurs de température du liquide de refroidissement; Capteurs de position de vilebrequin; Capteurs de niveau de carburant; Capteurs de cognement; Capteurs de pression absolue du collecteur (MAP); Capteurs de débit d'air massique (MAF); Odomètres; Capteurs d'oxygène; Capteurs de stationnement; Capteurs de pression; Capteurs de pluie; Capteurs de vitesse; Compteurs de vitesse; Compte-tours; Capteurs de température; Capteurs de position de papillon; Capteurs de système de contrôle de la pression des pneus (TPMS)
nl: Voertuigen en onderdelen > Voertuigonderdelen en -accessoires > Motorvoertuigonderdelen > Sensoren en meters voor motorvoertuigen: Inlaatluchttemperatuursensoren; Nokkenaspositiesensoren; Koelvloeistoftemperatuursensoren; Krukaspositiesensoren; Brandstofniveausensoren; Klopsensoren; Absolute Druksensoren (MAP-sensoren); Luchtmassameters (MAF-sensoren); Kilometertellers; Zuurstofsensoren; Parkeersensoren; Druksensoren; Regensensoren; Snelheidssensoren; Snelheidsmeters; Toerentellers; Temperatuursensoren; Gaskleppositiesensoren; Bandenspanningssensoren (TPMS)
nb: Kjøretøy og deler > Deler og tilbehør til kjøretøy > Kjøretøydeler > Kjøretøysensorer og -målere: Temperatursensorer for luftinntak; Kamakselsensorer; Temperatursensorer for kjølevæske; Veivakselsensorer; Drivstoffnivåsensorer; Bankesensorer; Sensorer for absolutt trykk i manifold (MAP); Masseluftstrømssensorer (MAF).; Kilometertellere; Oksygensensorer; Parkeringssensorer; Trykksensorer; Regnsensorer; Hastighetssensorer; Speedometere; Turtellere; Temperatursensorer; Gasspjeldsensorer; Sensorer for dekktrykksovervåking (TPMS)
hr-HR: Vozila i dijelovi vozila > Dijelovi i oprema za vozila > Dijelovi za motorna vozila > Senzori i mjerači za motorna vozila: Senzori temperature usisnog zraka; Senzori za položaj bregaste osovine; Senzori temperature rashladne tekućine; Senzori za položaj radilice; Senzori razine goriva; Senzori detonantnog izgaranja; Senzori apsolutnog tlaka u usisnoj grani (MAP senzor); Senzori masenog protoka zraka (MAF senzor); Mjerači kilometara; Senzori za kisik; Senzori za parkiranje; Senzori tlaka; Senzori za kišu; Senzori brzine; Brzinomjeri; Tahometri; Senzori temperature; Senzori za položaj gasa; Senzori sustava za nadzor tlaka u gumama (TPMS)
ja: 乗り物・パーツ > 乗り物用パーツ・関連用品 > 自動車・バイク用パーツ > 自動車・バイク用センサー・ゲージ: 吸気温度センサー; カムシャフトポジションセンサー; 冷却水温度センサー; クランクシャフトポジションセンサー; 燃料レベルセンサー; ノックセンサー; マニホールド絶対圧 (MAP) センサー; 質量空気流量 (MAF) センサー; 走行距離計; O2センサー; 駐車センサー; 圧力センサー; レインセンサー; スピードセンサー; スピードメーター; タコメーター; 温度センサー; スロットルポジションセンサー; タイヤ空気圧監視システム (TPMS) センサー
sv: Fordon och delar > Fordonsdelar och tillbehör > Fordonsdelar > Sensorer och mätare för motorer: Temperatursensorer för luftintag; Kamaxelgivare; Temperatursensorer för kylvätska; Vevaxelgivare; Bränslenivåsensorer; Knacksensorer; Sensorer för grenrör absolut tryck (MAP).; Masluftflödessensorer (MAF).; Kilometerräknare; Syresensorer; Parkeringssensorer; Trycksensorer; Regnsensorer; Hastighetssensorer; Hastighetsmätare; Varvräknare; Temperatursensorer; Gasspjällsgivare; Däcktryckssensorer (TPMS)
fi: Ajoneuvot ja osat > Ajoneuvojen osat ja tarvikkeet > Moottoriajoneuvojen osat > Moottoriajoneuvojen anturit ja mittarit: Imuilman lämpötila-anturit; Nokka-akselin asentoanturit; Jäähdytysnesteen lämpötila-anturit; Kampiakselin asentoanturit; Polttoaineen tasoanturit; Nakutustunnistin; Imusarjan paineanturit; Ilmamassamittarit; Matkamittarit; Happianturit; Pysäköintianturit; Paineanturit; Sadeanturit; Nopeusanturit; Nopeusmittarit; Kierroslukumittarit; Lämpötila-anturit; Kaasuläpän asentoanturit; Rengaspaineen valvontajärjestelmän (TPMS) anturit
el: Οχήματα & ανταλλακτικά > Ανταλλακτικά & αξεσουάρ οχημάτων > Ανταλλακτικά μηχανοκίνητων οχημάτων > Αισθητήρες και όργανα οχημάτων: Αισθητήρες θερμοκρασίας εισαγωγής αέρα; Αισθητήρες θέσης εκκεντροφόρου; Αισθητήρες θερμοκρασίας ψυκτικού; Αισθητήρες θέσης στροφαλοφόρου; Αισθητήρες στάθμης καυσίμου; Αισθητήρες χτυπημάτων; Αισθητήρες απόλυτης πίεσης μανιβέλας (MAP); Αισθητήρες ροής μάζας αέρα (MAF); Χιλιομετρητές; Αισθητήρες οξυγόνου; Αισθητήρες στάθμευσης; Αισθητήρες πίεσης; Αισθητήρες βροχής; Αισθητήρες ταχύτητας; Ταχύμετρα; Στροφόμετρα; Αισθητήρες θερμοκρασίας; Αισθητήρες θέσης πεταλούδας; Αισθητήρες συστήματος παρακολούθησης πίεσης ελαστικών (TPMS)
pt-BR: Veículos e peças > Peças e acessórios de veículos > Peças para veículos motorizados > Sensores e indicadores para veículos motorizados: Sensores de temperatura da entrada de ar; Sensores de posição do comando de válvulas; Sensores de temperatura da água; Sensores de posição do virabrequim; Sensores de nível de combustível; Sensores de batida; Sensores de pressão absoluta do coletor (MAP); Sensores de fluxo de massa de ar (MAF); Odômetros; Sensores de oxigênio; Sensores de estacionamento; Sensores de pressão; Sensores de chuva; Sensores de velocidade; Velocímetros; Tacômetros; Sensores de temperatura; Sensores de posição da borboleta; Sensores do sistema de monitoramento de pressão dos pneus (TPMS)
sl-SI: Vozila in deli > Deli in dodatki za vozila > Deli za motorna vozila > Senzorji in merilniki za motorna vozila: Senzorji temperature vstopnega zraka; Tipala za položaj odmične gredi; Senzorji temperature hladilne tekočine; Senzorji položaja ročične gredi; Senzorji ravni goriva; Senzorji udarcev; Senzorji absolutnega tlaka v sesalnem kolektorju (MAP); Senzorji pretoka zraka (MAF); Merilniki hitrosti; Senzorji za kisik; Parkirni senzorji; Senzorji tlaka; Senzorji za dež; Senzorji hitrosti; Števci hitrosti; Tahometri; Temperaturni senzorji; Senzorji položaja plina; Senzorji sistema za nadzor tlaka v pnevmatikah (TPMS)
zh-TW: 車輛與零配件 > 車輛零件/配件 > 汽機車零配件 > 汽機車感測器/儀錶: 進氣溫度感測器; 凸輪軸位置感測器; 冷卻液溫感測器; 曲軸位置感測器; 油位感知器; 爆震感測器; 進氣壓力 (MAP) 感測器; 空氣流量 (MAF) 感測器; 里程表; 進氣感知器; 停車感測器; 壓力感知器; 雨滴感測器; 速度感知器; 車速表; 轉速表; 溫度感測器; 節氣門位置感測器; 胎壓偵測系統 (TPMS) 感測器
th: รถยนต์และชิ้นส่วน > ชิ้นส่วนและอุปกรณ์สำหรับยานยนต์ > ชิ้นส่วนรถยนต์ > เกจ์และเซ็นเซอร์รถยนต์: เซ็นเซอร์วัดอุณหภูมิอากาศเข้า; เซ็นเซอร์ตำแหน่งเพลาลูกเบี้ยว; เซ็นเซอร์อุณหภูมิน้ำหล่อเย็น; เซ็นเซอร์ตำแหน่งเพลาข้อเหวี่ยง; เซ็นเซอร์ระดับน้ำมันเชื้อเพลิง; เซ็นเซอร์ตรวจการน็อก; เซ็นเซอร์วัดความดันสัมบูรณ์ของท่อร่วม (MAP); เซ็นเซอร์วัดอัตราการไหลของอากาศ (MAF); มาตรระยะทาง; เซ็นเซอร์วัดออกซิเจน; เซ็นเซอร์ที่จอดรถ; เซ็นเซอร์วัดความดัน; เซ็นเซอร์ตรวจจับปริมาณน้ำฝน; เซ็นเซอร์ความเร็ว; มาตรวัดความเร็ว; เครื่องวัดวามเร็วรอบ; เซ็นเซอร์วัดอุณหภูมิ; เซ็นเซอร์ตำแหน่งลิ้นปีกผีเสื้อ; เซ็นเซอร์ระบบตรวจวัดแรงดันลมยาง (TPMS)
bg-BG: Превозни средства и части > Автомобилни части и аксесоари > Части за моторни превозни средства > Сензори и измервателни уреди за моторни превозни средства: Сензори за температура на входящия въздух; Сензори за позиция на разпределителен вал; Сензори за температура на охлаждащата течност; Сензори за позиция на колянов вал; Сензори за ниво на гориво; Сензори за детонация; Сензори за абсолютно налягане в колектора (MAP); Сензори за масов въздушен поток (MAF); Километражи; Сензори за кислород; Сензори за паркиране; Сензори за налягане; Сензори за дъжд; Сензори за скорост; Скоростомери; Оборотомери; Температурни сензори; Сензори за позиция на дроселната клапа; Сензори на системата за следене на налягането в гумите (TPMS)